tools/nvda/louis/tables/th-g2.ctb
# หมวด 3 ย่อกลุ่มคำ พิจารณา ก่อนหมวดอื่น ใช้วรรคหน้าและวรรคหลัง
noback always \x0e01\x0e25\x0e48\x0e32\x0e27\x0e27\x0e48\x0e32 123456a-0-1245-2456-0-123456b # กล่าวว่า                              
noback pass2 @145-6-256-2456-35-16 @123456a-0-145-2456-0-123456b # ด้วยว่า
noback always \x0e16\x0e36\x0e07\x0e41\x0e21\x0e49\x0e27\x0e48\x0e32 123456a-0-2345-134-2456-0-123456b # ถึงแม้ว่า
noback pass2 @56-124-12346-1256-256-1345-2456-35-16 @123456a-0-12346-1256-2456-0-123456b # เป็นต้นว่า
noback always \x0e41\x0e21\x0e49\x0e27\x0e48\x0e32 123456a-0-134-2456-0-123456b # แม้ว่า
noback always \x0e2a\x0e21\x0e21\x0e38\x0e15\x0e34\x0e27\x0e48\x0e32 123456a-0-234-134-2456-0-123456b # สมมุติว่า
noback always \x0e41\x0e2a\x0e14\x0e07\x0e27\x0e48\x0e32 123456a-0-234-145-2456-0-123456b # แสดงว่า
noback pass3 @456-125-134-123456a-0-136-2456-0-123456b @123456a-0-134-136-2456-0-123456b # หมายความว่า
noback always \x0e04\x0e27\x0e32\x0e21\x0e27\x0e48\x0e32 123456a-0-136-2456-0-123456b # ความว่า
noback always \x0e40\x0e2b\x0e15\x0e38\x0e27\x0e48\x0e32 123456a-0-125-2456-0-123456b # เหตุว่า
noback always \x0e02\x0e49\x0e2d\x0e2a\x0e33\x0e04\x0e31\x0e0d 123456a-0-13-234-0-123456b # ข้อสำคัญ
noback always \x0e04\x0e27\x0e32\x0e21\x0e2a\x0e33\x0e04\x0e31\x0e0d 123456a-0-136-234-0-123456b # ความสำคัญ
noback always \x0e2a\x0e32\x0e23\x0e30\x0e2a\x0e33\x0e04\x0e31\x0e0d 123456a-0-234-1235-234-0-123456b # สาระสำคัญ
noback pass2 @234-4-12-234-136-36 @123456a-0-234-234-0-123456b # สิ่งสำคัญ
noback always \x0e09\x0e30\x0e19\x0e35\x0e49 123456a-0-34-0-123456b # ฉะนี้
noback pass2 @34-1-56-1345-256 @123456a-0-34-1345-0-123456b # ฉะนั้น
noback pass3 @134-12-123456a-0-34-1345-0-123456b @123456a-0-134-34-1345-0-123456b # มิฉะนั้น
noback always \x0e42\x0e14\x0e22\x0e40\x0e09\x0e1e\x0e32\x0e30 123456a-0-145-34-1456-0-123456b # โดยเฉพาะ
noback always \x0e42\x0e14\x0e22\x0e40\x0e09\x0e1e\x0e32\x0e30\x0e2d\x0e22\x0e48\x0e32\x0e07\x0e22\x0e34\x0e48\x0e07 123456a-0-145-34-1456-13456-0-123456b # โดยเฉพาะอย่างยิ่ง
noback always \x0e0a\x0e19\x0e34\x0e14\x0e2b\x0e19\x0e36\x0e48\x0e07\x0e0a\x0e19\x0e34\x0e14\x0e43\x0e14 123456a-0-346-1345-145-0-123456b # ชนิดหนึ่งชนิดใด
noback always \x0e0a\x0e19\x0e34\x0e14\x0e43\x0e14\x0e0a\x0e19\x0e34\x0e14\x0e2b\x0e19\x0e36\x0e48\x0e07 123456a-0-346-145-1345-0-123456b # ชนิดใดชนิดหนึ่ง
noback always \x0e1b\x0e23\x0e30\x0e01\x0e32\x0e23\x0e2b\x0e19\x0e36\x0e48\x0e07\x0e1b\x0e23\x0e30\x0e01\x0e32\x0e23\x0e43\x0e14 123456a-0-12346-1345-145-0-123456b # ประการหนึ่งประการใด
noback always \x0e1b\x0e23\x0e30\x0e01\x0e32\x0e23\x0e43\x0e14\x0e1b\x0e23\x0e30\x0e01\x0e32\x0e23\x0e2b\x0e19\x0e36\x0e48\x0e07 123456a-0-12346-145-1345-0-123456b # ประการใดประการหนึ่ง
noback always \x0e2d\x0e22\x0e48\x0e32\x0e07\x0e2b\x0e19\x0e36\x0e48\x0e07\x0e2d\x0e22\x0e48\x0e32\x0e07\x0e43\x0e14 123456a-0-13456-1345-145-0-123456b # อย่างหนึ่งอย่างใด
noback always \x0e2d\x0e22\x0e48\x0e32\x0e07\x0e43\x0e14\x0e2d\x0e22\x0e48\x0e32\x0e07\x0e2b\x0e19\x0e36\x0e48\x0e07 123456a-0-13456-145-1345-0-123456b # อย่างใดอย่างหนึ่ง
noback always \x0e40\x0e0a\x0e48\x0e19\x0e01\x0e31\x0e19 123456a-0-346-1245-0-123456b # เช่นกัน
noback always \x0e40\x0e0a\x0e48\x0e19\x0e40\x0e14\x0e35\x0e22\x0e27\x0e01\x0e31\x0e19 123456a-0-346-145-1245-0-123456b # เช่นเดียวกัน
noback always \x0e40\x0e0a\x0e48\x0e19\x0e19\x0e49\x0e31\x0e19 123456a-0-346-1345-0-123456b # เช่นนั้น
noback always \x0e40\x0e0a\x0e48\x0e19\x0e19\x0e49\x0e31\x0e19\x0e40\x0e2d\x0e07 123456a-0-346-1345-135-0-123456b # เช็นนั้นเอง
noback always \x0e40\x0e0a\x0e48\x0e19\x0e19\x0e35\x0e49 123456a-0-346-0-123456b # เช่นนี้
noback always \x0e40\x0e0a\x0e48\x0e19\x0e27\x0e48\x0e32 123456a-0-346-2456-0-123456b # เช่นว่า
noback pass2 @56-124-12346-1256-256-1345 @123456a-0-12346-1256-0-123456b # เป็นต้น
noback pass2 @5-145-1245-123-35-16-2456 @123456a-0-145-1245-0-123456b # ดังกล่าว
noback pass2 @5-145-123456a-0-1256-12346-1345-0-123456b @123456a-0-145-1256-1345-0-123456b # ดังต่อไปนี้
noback pass2 @5-145-56-1345-256 @123456a-0-145-1345-0-123456b # ดังนั้น
noback pass2 @5-145-6-23 @123456a-0-145-0-123456b # ดังนี้
noback always \x0e19\x0e2d\x0e01\x0e08\x0e32\x0e01\x0e19\x0e49\x0e31\x0e19 123456a-0-1345-245-1345-0-123456b # นอกจากนั้น
noback always \x0e19\x0e2d\x0e01\x0e08\x0e32\x0e01\x0e19\x0e35\x0e49 123456a-0-1345-245-0-123456b # นอกจากนี้
noback pass2 @5-125-123-4-16-56-1345-256 @123456a-0-123-245-1345-0-123456b # หลังจากนั้น
noback pass2 @5-125-123-4-16-6-23 @123456a-0-123-245-0-123456b # หลังจากนี้
noback always \x0e40\x0e19\x0e37\x0e48\x0e2d\x0e07\x0e08\x0e32\x0e01 123456a-0-1345-12456-245-0-123456b # เนื่องจาก
noback always \x0e1a\x0e31\x0e14\x0e19\x0e49\x0e31\x0e19 123456a-0-1236-1345-0-123456b # บัดนั้น
noback always \x0e1a\x0e31\x0e14\x0e19\x0e35\x0e49 123456a-0-1236-0-123456b # บัดนี้
noback always \x0e40\x0e21\x0e37\x0e48\x0e2d\x0e43\x0e14 123456a-0-134-145-0-123456b # เมื่อใด
noback always \x0e40\x0e21\x0e37\x0e48\x0e2d\x0e19\x0e49\x0e31\x0e19 123456a-0-134-1345-0-123456b # เมื่อนั้น
noback always \x0e40\x0e21\x0e37\x0e48\x0e2d\x0e44\x0e23 123456a-0-134-1235-0-123456b # เมื่อไร
noback pass3 @1456-1235-135-1-123456a-0-34-1345-0-123456b @123456a-0-1456-34-1345-0-123456b # เพราะฉะนั้น
noback always \x0e40\x0e1e\x0e23\x0e32\x0e30\x0e27\x0e48\x0e32 123456a-0-1456-2456-0-123456b # เพราะว่า
noback always \x0e40\x0e1e\x0e23\x0e32\x0e30\x0e40\x0e2b\x0e15\x0e38\x0e43\x0e14 123456a-0-1456-125-145-0-123456b # เพราะเหตุใด
noback always \x0e40\x0e1e\x0e23\x0e32\x0e30\x0e40\x0e2b\x0e15\x0e38\x0e27\x0e48\x0e32 123456a-0-1456-125-2456-0-123456b # เพราะเหตุว่า
noback always \x0e40\x0e1e\x0e23\x0e32\x0e30\x0e2d\x0e30\x0e44\x0e23 123456a-0-1456-135-1235-0-123456b # เพราะอะไร
noback always \x0e01\x0e25\x0e48\x0e32\x0e27\x0e16\x0e36\x0e07 123456a-0-1245-2345-0-123456b # กล่าวถึง
noback pass3 @456-125-134-2345-246-12456 @123456a-0-134-2345-0-123456b # หมายถึง
noback pass3 @456-125-134-124-125-1256-14 @123456a-0-134-125-0-123456b # หมายเหตุ
noback always \x0e2d\x0e22\x0e48\x0e32\x0e07\x0e44\x0e23\x0e01\x0e47\x0e14\x0e35 123456a-0-13456-1235-145-0-123456b # อย่างไรก็ดี
noback always \x0e2d\x0e22\x0e48\x0e32\x0e07\x0e44\x0e23\x0e01\x0e47\x0e15\x0e32\x0e21 123456a-0-13456-1235-1256-0-123456b # อย่างไรก็ตาม
noback always \x0e15\x0e32\x0e21\x0e17\x0e35\x0e48\x0e15\x0e49\x0e2d\x0e07\x0e01\x0e32\x0e23 123456a-0-1256-1256-1245-0-123456b # ตามที่ต้องการ
noback always \x0e15\x0e32\x0e21\x0e2a\x0e21\x0e04\x0e27\x0e23 123456a-0-1256-234-136-0-123456b # ตามสมควร
noback always \x0e17\x0e38\x0e01\x0e1b\x0e23\x0e30\x0e01\x0e32\x0e23 123456a-0-23456-12346-1245-0-123456b # ทุกประการ
noback always \x0e17\x0e38\x0e01\x0e2a\x0e34\x0e48\x0e07\x0e17\x0e38\x0e01\x0e2d\x0e22\x0e48\x0e32\x0e07 123456a-0-23456-234-13456-0-123456b # ทุกสิ่งทุกอย่าง
noback always \x0e19\x0e48\x0e32\x0e2a\x0e07\x0e2a\x0e32\x0e23 123456a-0-1345-234-234-0-123456b # น่าสงสาร
noback always \x0e19\x0e48\x0e32\x0e2a\x0e19\x0e43\x0e08 123456a-0-1345-234-245-0-123456b # น่าสนใจ
noback always \x0e19\x0e48\x0e32\x0e2a\x0e21\x0e40\x0e1e\x0e0a 123456a-0-1345-234-1456-0-123456b # น่าสมเพช
noback always \x0e19\x0e48\x0e32\x0e2a\x0e31\x0e07\x0e40\x0e27\x0e0a 123456a-0-1345-234-2456-0-123456b # น่าสังเวช
noback always \x0e1e\x0e23\x0e30\x0e1a\x0e23\x0e21\x0e09\x0e32\x0e22\x0e32\x0e25\x0e31\x0e01\x0e29\x0e13\x0e4c 123456a-0-1456-1236-34-123-0-123456b # พระบรมฉายาลักษณ์
noback always \x0e1e\x0e23\x0e30\x0e1a\x0e23\x0e21\x0e21\x0e2b\x0e32\x0e23\x0e32\x0e0a\x0e27\x0e31\x0e07 123456a-0-1456-1236-1235-2456-0-123456b # พระบรมมหาราชวัง
noback always \x0e1e\x0e23\x0e30\x0e1a\x0e23\x0e21\x0e2a\x0e32\x0e17\x0e34\x0e25\x0e31\x0e01\x0e29\x0e13\x0e4c 123456a-0-1456-1236-234-123-0-123456b # พระบรมสาทิลักษณ์
noback always \x0e1e\x0e23\x0e30\x0e1a\x0e23\x0e21\x0e2a\x0e32\x0e23\x0e35\x0e23\x0e34\x0e01\x0e18\x0e32\x0e15\x0e38 123456a-0-1456-1236-234-356-23456-0-123456b # พระบรมสารีริกธาตุ
noback always \x0e1e\x0e23\x0e30\x0e1a\x0e23\x0e21\x0e23\x0e32\x0e0a\x0e42\x0e2d\x0e07\x0e01\x0e32\x0e23 123456a-0-1456-1236-1235-135-0-123456b # พระบรมราชโองการ
noback always \x0e1e\x0e23\x0e30\x0e1a\x0e23\x0e21\x0e27\x0e07\x0e28\x0e32\x0e19\x0e38\x0e27\x0e07\x0e28\x0e4c 123456a-0-1456-1236-2456-2456-0-123456b # พระบรมวงศานุวงศ์
noback always \x0e1e\x0e23\x0e30\x0e23\x0e32\x0e0a\x0e01\x0e23\x0e13\x0e35\x0e22\x0e01\x0e34\x0e08 123456a-0-1456-1235-1245-0-123456b # พระราชกรณียกิจ
noback always \x0e1e\x0e23\x0e30\x0e23\x0e32\x0e0a\x0e14\x0e33\x0e23\x0e34 123456a-0-1456-1235-145-1235-0-123456b # พระราชดำริ
noback always \x0e1e\x0e23\x0e30\x0e23\x0e32\x0e0a\x0e14\x0e33\x0e23\x0e31\x0e2a 123456a-0-1456-1235-145-0-123456b # พระราชดำรัส
noback always \x0e1e\x0e23\x0e30\x0e23\x0e32\x0e0a\x0e14\x0e33\x0e40\x0e19\x0e34\x0e19 123456a-0-1456-1235-145-1345-0-123456b # พระราชดำเนิน
noback always \x0e1e\x0e23\x0e30\x0e23\x0e32\x0e0a\x0e17\x0e32\x0e19 123456a-0-1456-1235-23456-0-123456b # พระราชทาน
noback always \x0e1e\x0e23\x0e30\x0e23\x0e32\x0e0a\x0e1b\x0e0f\x0e34\x0e2a\x0e31\x0e19\x0e16\x0e32\x0e23 123456a-0-1456-1235-12346-234-0-123456b # พระราชปฏิสันถาร
noback always \x0e1e\x0e23\x0e30\x0e23\x0e32\x0e0a\x0e1b\x0e23\x0e30\x0e2a\x0e07\x0e04\x0e4c 123456a-0-1456-1235-12346-0-123456b # พระราชประสงค์
noback always \x0e1e\x0e23\x0e30\x0e23\x0e32\x0e0a\x0e1b\x0e23\x0e32\x0e23\x0e20 123456a-0-1456-1235-12346-1235-0-123456b # พระราชปรารภ
noback always \x0e1e\x0e23\x0e30\x0e23\x0e32\x0e0a\x0e27\x0e31\x0e07 123456a-0-1456-1235-2456-0-123456b # พระราชวัง
noback always \x0e1e\x0e23\x0e30\x0e23\x0e32\x0e0a\x0e2a\x0e32\x0e2a\x0e4c\x0e19 123456a-0-1456-1235-234-0-123456b # พระราชสาส์น
noback always \x0e1e\x0e23\x0e30\x0e23\x0e32\x0e0a\x0e2a\x0e33\x0e19\x0e31\x0e01 123456a-0-1456-1235-234-1345-0-123456b # พระราชสำนัก
noback always \x0e1e\x0e23\x0e30\x0e23\x0e32\x0e0a\x0e40\x0e2a\x0e32\x0e27\x0e19\x0e35\x0e22\x0e4c 123456a-0-1456-1235-234-2456-0-123456b # พระราชเสาวนีย์
noback always \x0e1e\x0e23\x0e30\x0e23\x0e32\x0e0a\x0e42\x0e2d\x0e07\x0e01\x0e32\x0e23 123456a-0-1456-1235-135-0-123456b # พระราชโองการ
noback always \x0e01\x0e23\x0e13\x0e35\x0e19\x0e35\x0e49 123456a-0-1245-1235-1345-0-123456b # กรณีนี้
noback always \x0e01\x0e25\x0e48\x0e32\x0e27\x0e04\x0e37\x0e2d 123456a-0-1245-136-0-123456b # กล่าวคือ
noback always \x0e04\x0e48\x0e2d\x0e19\x0e02\x0e49\x0e32\x0e07\x0e08\x0e30 123456a-0-136-13-245-0-123456b # ค่อนข้างจะ
noback always \x0e08\x0e19\x0e01\x0e23\x0e30\x0e17\x0e48\x0e31\x0e07 123456a-0-245-1245-23456-0-123456b # จนกระทั่ง
noback pass2 @5-1256-256-126-1256-35 @123456a-0-1256-1256-0-123456b # ตั้งแต่
noback always \x0e15\x0e48\x0e2d\x0e19\x0e35\x0e49\x0e44\x0e1b 123456a-0-1256-1345-12346-0-123456b # ต่อนี้ไป
noback always \x0e15\x0e48\x0e2d\x0e44\x0e1b\x0e19\x0e35\x0e49 123456a-0-1256-12346-1345-0-123456b # ต่อไปนี้
noback always \x0e19\x0e32\x0e19\x0e31\x0e1b\x0e01\x0e32\x0e23 123456a-0-1345-12346-1245-0-123456b # นานัปการ
noback always \x0e1b\x0e23\x0e30\x0e01\x0e2d\x0e1a\x0e14\x0e49\x0e27\x0e22 123456a-0-12346-1245-145-0-123456b # ประกอบด้วย
noback always \x0e1b\x0e31\x0e08\x0e08\x0e38\x0e1a\x0e31\x0e19\x0e19\x0e35\x0e49 123456a-0-12346-1236-1345-0-123456b # ปัจจุบันนี้
noback pass2 @234-134-1356-35-234-134-146 @123456a-0-234-134-134-0-123456b # สม่ำเสมอ
noback always \x0e2a\x0e38\x0e14\x0e17\x0e49\x0e32\x0e22\x0e19\x0e35\x0e49 123456a-0-234-23456-1345-0-123456b # สุดท้ายนี้
noback always \x0e2d\x0e38\x0e1b\x0e21\x0e32\x0e2d\x0e38\x0e1b\x0e44\x0e21\x0e22 123456a-0-135-12346-134-0-123456b # อุปมาอุปไมย

# ลบช่องว่าง ในกรณีที่ด้านหน้าและด้านหลังมีการใส่ช่องว่างไว้แล้ว
noback pass3 @0-123456a-0 @0-123456a
noback pass3 @0-123456b-0 @123456b-0
noback pass4 @123456a ?
noback pass4 @123456b ?
